

MIGUEL ÁNGEL SÁNCHEZ-MEDINA CAMACHO

INGENIERO INFORMÁTICO

ACERCA DE MÍ

Soy una persona que se esfuerza por trabajar bien, que se adapta fácilmente a diferentes situaciones y que tiene un gran interés por aprender y mejorar. Disfruto colaborando con otras personas en equipos multidisciplinares.

Mi objetivo es encontrar un trabajo que me permita adquirir una buena experiencia profesional y desarrollarme como ingeniero informático.

HABILIDADES NO TÉCNICAS

- Proactivo.
- Trabajo bajo presión.
- Trabajo en equipo.
- Capacidad de adaptación.
- Ganas de aprender.
- Iniciativa.

DATOS DE CONTACTO

Gmail: miguelangelsanchez1812@gmail.com Teléfono: 692 55 89 53

Linkedin: <u>Miguel Ángel Sánchez-Medina</u>
Web: <u>https://miguel-angel-sanchez.github.io/</u>
Dirección: Calle Ferrocarril 1A, Malagón C.Real.

EXPERIENCIA LABORAL

Desarrollador QA

Orienteed SLU | Feb. 2023 - Jul. 2023

- Desarrollo y mejora de un sistema en la nube para realizar pruebas de rendimiento y carga en soluciones de comercio electrónico.
- Certificado y experiencia en Amazon Web Services (AWS).

Becario UEM

Facultad de Medicina CR | Feb. 2022 - Sep. 2022

Becario de la Unidad de Educación Médica de la Facultad de Medicina, ofreciendo apoyo informático en el mantenimiento de la Intranet, Solución de problemas informáticos.

EDUCACIÓN

Escuela Superior de Informática (UCLM) C.Real

Grado en Ingeniería Informática | 2019 - 2023

- Intensificación Tecnologías de la Información.

IES Estados Del Duque, Malagón, C.Real.

Bachillerato de Ciencias de la Salud | 2017 - 2019

HABILIDADES TÉCNICAS

- HTML / CSS / JavaScript.
- React / TypeScript
- Java.
- Python.
- Amazon Web Services.
- MySQL / Oracle SQL.
- Tapestry / Spring.
- C/C#.
- UWP / WPF / Visual Basic.
- Wordpress

IDIOMAS

- Inglés: Nivel B1 | ISE (I) B1 Trinity College London
- Español nativo

DATOS DE INTERÉS

- Carnet de conducir B
- Capacidad para trabajar de forma remota.